【裁判字號】    99,易,761
【裁判日期】    991027
【裁判案由】    違反毒品危害防制條例
【裁判全文】
臺灣屏東地方法院刑事判決               99年度易字第761號
公  訴  人  臺灣屏東地方法院檢察署檢察官
被      告  甲○○
上列被告因違反毒品危害防制條例案件，經檢察官提起公訴（99
年度毒偵緝字第74號），嗣被告於本院準備程序進行中先就被訴
事實為有罪之陳述，本院告知被告簡式審判程序之旨，並聽取當
事人之意見後，合議庭裁定改由受命法官獨任行簡式審判程序審
理，判決如下：
    主  文
甲○○施用第二級毒品，累犯，處有期徒刑肆月，如易科罰金，
以新台幣壹仟元折算壹日。
    事  實
一、甲○○前於民國87年間因施用毒品案件，經本院以87年度毒
    聲字第448 號裁定送觀察、勒戒後，認有繼續施用毒品之傾
    向，復經本院以87年度毒聲字第654 號裁定令入戒治處所施
    以強制戒治，嗣經本院以88年度聲字第397 號裁定停止戒治
    併付保護管束，於88年9 月17日因停止戒治期滿未經撤銷而
    視為執行完畢，並由台灣屏東地方法院檢察署檢察官以88年
    度戒毒偵字第65號為不起訴處分確定。又於91年間因施用毒
    品案件，由該署檢察官以91年度毒偵字第279 號提起公訴並
    聲請強制戒治，強制戒治部分經本院以91年度毒聲字第281
    號裁定令入戒治處所施以強制戒治，嗣經本院裁定停止戒治
    ，於91年8 月15日執行完畢；起訴部分則經本院以91年度訴
    字第308 號判決處有期徒刑8 月確定；再於92年間因違反槍
    砲彈藥刀械管制條例案件，經台灣高雄地方法院以92年度訴
    字第730 號判決處有期徒刑1 年6 月，併科罰金新台幣5 萬
    元確定，上開2 罪所處之刑接續執行，於93年11月8 日假釋
    付保護管束出監，惟於假釋期間另犯施用毒品案件，經本院
    以94年度訴字第549 號判決處有期徒刑1 年4 月確定，與上
    開案件經撤銷假釋後之殘刑接續執行，於96年2 月1 日執行
    完畢。詎仍未戒絕毒癮，明知甲基安非他命為毒品危害防制
    條例第2 條第2 項第2 款之第二級毒品，不得施用、持有，
    竟於98年7 月6 日14時許，在其屏東縣屏東市○○○路158
    巷12號住處，先以將海洛因摻於香菸內點燃吸食煙霧之方式
    ，施用海洛因1 次（所犯施用第一級毒品部分，另經本院以
    98年度訴字第1019號判決處有期徒刑9 月，經上訴後，為最
    高法院以99年度台上字第2249號判決駁回上訴而確定）。於
    施用上開海洛因後，即基於施用甲基安非他命之犯意，在同
    一地點，將甲基安他命置於其所有之鋁箔紙上以燒烤吸食煙
    霧之方式，施用甲基安非他命1 次，嗣於98年7 月11日16時
    50分許，其騎乘機車行經高雄縣大寮鄉○○路139 號前時，
    因形跡可疑為警攔檢，扣得海洛因1 包（驗前淨重0.109 公
    克，驗餘淨重0.099 公克，業經本院98年度訴字第1019號案
    件沒收銷燬），經警為其採尿送驗，結果呈海洛因代謝後之
    嗎啡及甲基安非他命陽性反應，始悉上情。
二、案經高雄縣政府警察局仁武分局報告台灣高雄地方法院檢察
    署呈請台灣高等法院高雄分院檢察署檢察長令轉台灣屏東地
    方法院檢察署檢察官偵查起訴。
    理  由
一、本件被告甲○○所犯係死刑、無期徒刑、最輕本刑為3 年以
    上有期徒刑以外之罪，其於準備程序就前揭被訴事實為有罪
    之陳述，經受命法官告知簡式審判程序之旨，並聽取其與公
    訴人之意見後，本院認無不得或不宜改依簡式審判程序進行
    之情事，依刑事訴訟法第273 條之1 第1 項、第284 條之1
    規定，裁定本件由受命法官獨任進行簡式審判程序，合先敘
    明。
二、上揭犯罪事實，業據被告於偵訊及本院審理中坦承不諱，而
    被告為警於98年7 月11日所查獲後採集之尿液經送台灣檢驗
    科技股份有限公司，以酵素免疫分析法初步檢驗及氣相層析
    質譜儀法確認檢驗結果，除呈嗎啡（即海洛因水解後成份）
    陽性反應外，亦檢出甲基安非他命之陽性反應，有高雄縣政
    府警察局仁武分局偵辦毒品案件尿液採證檢驗對照表及台灣
    檢驗科技股份有限公司98年7 月28日出具編號KＺ0000000000
    00號濫用藥物尿液檢驗報告各1 紙附卷足稽，上述鑑驗結果
    ，均係檢驗機關本於專業知識及以精密儀器或科學檢驗方法
    所得之結論，自可憑信，此外，復有高雄縣政府警察局仁武
    分局搜索扣押筆錄1 份、查獲照片3 幀在卷可稽，綜上足認
    ，本案事證明確，被告上開犯行應堪認定。
三、甲○○前於87年間因施用毒品案件，經本院以87年度毒聲字
    第448 號裁定送觀察、勒戒後，認有繼續施用毒品之傾向，
    復經本院以87年度毒聲字第654 號裁定令入戒治處所施以強
    制戒治，嗣經本院以88年度聲字第397 號裁定停止戒治併付
    保護管束，於88年9 月17日因停止戒治期滿未經撤銷而視為
    執行完畢，並由台灣屏東地方法院檢察署檢察官以88年度戒
    毒偵字第65號為不起訴處分確定。又於91年間因施用毒品案
    件，由該署檢察官以91年度毒偵字第279 號提起公訴並聲請
    強制戒治，強制戒治部分經本院以91年度毒聲字第281 號裁
    定令入戒治處所施以強制戒治，嗣經本院裁定停止戒治，於
    91年8 月15日執行完畢；起訴部分則經本院以91年度訴字第
    308 號判決處有期徒刑8 月確定；再於92年間因違反槍砲彈
    藥刀械管制條例案件，經台灣高雄地方法院以92年度訴字第
    730 號判決處有期徒刑1 年6 月，併科罰金新台幣5 萬元確
    定，上開2 罪所處之刑接續執行，於93年11月8 日假釋付保
    護管束出監，惟於假釋期間另犯施用毒品案件，經本院以94
    年度訴字第549 號判決處有期徒刑1 年4 月確定，與上開違
    反案件經撤銷假釋後之殘刑接續執行，於96年2 月1 日執行
    完畢等情，有台灣高等法院被告前案紀錄表1 份在卷可按，
    是被告已於強制戒治執行完畢後5 年內再犯毒品案件，本件
    雖於5 年後再犯，仍應依法論罪科刑（最高法院97年度第5
    次刑事庭會議決議意旨參照）。
四、查甲基安非他命屬毒品危害防制條例第2 條第2 項第2 款所
    規定之第二級毒品，不得持有、施用，被告竟持以施用，是
    核其所為，係犯毒品危害防制條例第10條第2 項之施用第二
    級毒品罪。其施用前持有甲基安非他命之低度行為，應為施
    用之高度行為所吸收，不另論罪。被告有如事實欄所示之有
    期徒刑執行完畢紀錄，有台灣高等法院被告前案紀錄表1份
    附卷足憑，其於刑之執行完畢後5 年內，故意再犯本件有期
    徒刑以上之罪，為累犯，應依刑法第47條第1 項規定，加重
    其刑。爰審酌被告前因施用毒品案件，經觀察、勒戒、強制
    戒治及刑之執行完畢後，仍不思悔改，徹底去除施用毒品之
    惡習，竟又施用毒品，顯其無戒絕毒品之意且繼續沈淪毒海
    之中，及兼衡其素行狀況、施用毒品對社會治安造成之危害
    ，生活狀況、教育程度、犯後坦承犯行，態度尚佳、公訴人
    之求刑等一切情狀，量處如主文所示之刑，並依其職業、收
    入各情諭知易科罰金之標準。至本件被告施用第二級毒品所
    用之鋁箔紙1 張，已遭被告用畢丟棄，業據其供承在卷，復
    無證據證明現仍存在，爰不為沒收之宣告。
據上論斷，應依刑事訴訟法273 條之1 第1 項、第299 條第1 項
前段，毒品危害防制條例第10條第2 項，刑法第11條前段、第47
條第1 項、第41條第1項，判決如主文。
本案經檢察官陳立興到庭執行職務
中    華    民    國    99    年    10    月    27    日
                  刑事第五庭    法  官  劉怡孜
以上正本證明與原本無異。
如不服本判決應於收受判決後10日內向本院提出上訴書狀，並應
敘述具體理由；其未敘述上訴理由者，應於上訴期間屆滿後20日
內向本院補提理由書（均須按他造當事人之人數附繕本）「切勿
逕送上級法院」。
中    華    民    國    99    年    10    月    27    日
                                書記官  薛慧茹
毒品危害防制條例第10條
施用第一級毒品者，處 6 月以上 5 年以下有期徒刑。
施用第二級毒品者，處 3 年以下有期徒刑。

司法院資訊處製作；財團法人民間司法改革基金會備份。
